【裁判字號】    99,交聲,822
【裁判日期】    990518
【裁判案由】    交管條例聲異
【裁判全文】
臺灣板橋地方法院交通事件裁定         99年度交聲字第822號
原處分機關  交通部公路總局臺北區監理所
異  議  人
即受處分人  乙○○
上列異議人即受處分人因違反道路交通管理處罰條例案件，對於
交通部公路總局臺北區監理所於民國99年3 月29日以北監自裁字
第裁40-C00000000號違反道路交通管理事件裁決書所為之處分，
聲明異議，本院裁定如下：
        主  文
異議駁回。
        理  由
一、原處分意旨略以：異議人即受處分人乙○○於民國99年3 月
    29日零時34分許，駕駛車牌號碼9173-KM 號自用小貨車，行
    經臺北縣新莊市○○路620 號前，因「汽車駕駛人拒絕酒精
    濃度測試」之違規行為，經臺北縣政府警察局新莊分局福營
    派出所員警以北縣警交大字第C00000000 號舉發違反道路交
    通管理事件通知單當場舉發。嗣原處分機乃於99年3 月29日
    依道路交通管理處罰條例第35條第4 項及第67條第2 項（裁
    決書漏載第2 項）之規定，裁處罰鍰新臺幣（下同）60,000
    元，並吊銷其駕駛執照，3 年內不得考領駕駛執照在案。
二、本件異議意旨略以：異議人當日確實有與友人一起喝酒，當
    警方攔停時，汽車駕駛人係異議人之友人而非異議人，惟該
    友人看到警方來時就走了，異議人卻被警方當成駕駛人。對
    此，實難甘服，爰依法聲明異議，請求撤銷原處分云云。
三、按汽車駕駛人駕駛汽車拒絕接受酒精濃度測試之檢定者，處
    60,000元罰鍰，並當場移置保管該汽車及吊銷該駕駛執照，
    且3 年內不得考領駕駛執照。又汽車駕駛人，因違反本條例
    及道路交通安全規則之規定，受吊銷駕駛執照處分時，吊銷
    其持有各級車類之駕駛執照，道路交通管理處罰條例第35條
    第4 項前段、第67條第2 項前段、第68條分別定有明文。再
    按道路交通管理處罰條例第35條第4 項規定，對於駕駛人拒
    絕酒精濃度測試之檢定，除應裁處罰鍰60,000元外，並應當
    場移置保管該汽車及吊銷其持有駕駛執照，較諸同條第1 項
    規定駕駛人飲酒後酒精濃度超過規定標準仍駕車之處罰為：
    「新臺幣15,000元以上60,000元以下罰鍰，並當場移置保管
    該汽車及吊扣其駕駛執照1 年」更為嚴厲，考其立法目的，
    係在於不讓拒絕酒精濃度測試檢定之駕駛人反獲得寬典，否
    則將使駕駛人易心存僥倖，企圖以拒絕接受測試方法規避罰
    則。
四、經查：
(一)、異議人乙○○於99年3 月29日零時34分許，駕駛車牌號碼91
    73-KM 號自用小貨車，行經臺北縣新莊市○○路620 號前，
    因「汽車駕駛人拒絕酒精濃度測試」之違規行為，經臺北縣
    政府警察局新莊分局福營派出所員警當場製單舉發。嗣經原
    處分機關依道路交通管理處罰條例第35條第4 項及第67條第
    2 項之規定，裁處異議人罰鍰60,000元，並吊銷其駕駛執照
    ，3 年內不得考領駕駛執照等情，有臺北縣政府警察局北縣
    警交大字第C00000000 號舉發違反道路交通管理事件通知單
    、交通部公路總局臺北區監理所99年3 月29日北監自裁字第
    裁40-C00000000號裁決書各1 紙附卷可稽，此部分事實應堪
    認定。
(二)、異議人固不否認為警攔停前確實有飲用酒類，且在警局內有
    拒絕接受警方施以酒精濃度測試之情，惟辯稱當時駕駛人係
    同車之友人而非異議人云云。惟查：本件違規事實，業據證
    人即攔停舉發之臺北縣政府警察局新莊分局福營派出所警員
    甲○○於本院調查時具結證稱：我當天在新莊市○○路與中
    正路口停車，我看到異議人從中正路北上車道迴轉中正路南
    下車道，我就過去攔停異議人，在中正路620 號特力屋前攔
    停，當時異議人與他的朋友下車，異議人是從駕駛座下車，
    我就要對異議人實施酒測，異議人當時把駕駛的責任推給那
    個朋友，但那個朋友則說是異議人駕駛的等語甚詳，並庭呈
    攔停舉發之錄影光碟3 片以佐其說。而異議人於本院審理中
    亦供承其為警攔停時，係從駕駛座下車等語，若非異議人駕
    駛上開自用小貨車，其豈會於為警攔停時，從駕駛座下車？
    且異議人所稱同車之友人即張龍坤，其於99年3 月29日在新
    莊分局福營派出所接受警詢時，亦陳稱：本件係異議人酒後
    駕車，並將酒後駕車的責任推給伊等語，亦有上開警詢筆錄
    1 份在卷可查，均核與證人甲○○之上開證述情節相符。又
    異議人前於99年1 月20日，因酒後駕車之公共危險案件，經
    臺灣板橋地方法院檢察署檢察官以99年度速偵字第664 號為
    緩起訴處分確定，緩起訴期間為99年2 月23日至100 年2 月
    22日止，此有上開緩起訴處分書及臺灣高等法院全國前案簡
    列表各1 份附卷可憑，益足認定異議人唯恐因本件酒後駕車
    違規致前開緩起訴處分遭撤銷，因而否認係本件駕駛人，並
    拒絕警員對其進行呼氣酒精濃度測試之事實。
五、綜上所述，異議人上開所辯，顯係事後卸責之詞，委無可採
    。異議人確有駕駛汽車拒絕接受酒精濃度測試檢定之違規行
    為，堪予認定。從而，原處分機關於99年3 月15日依道路交
    通管理處罰條例第35條第4 項、第67條第2項 （裁決書漏載
    第2 項）及違反道路交通管理事件統一裁罰基準表之規定，
    裁處異議人罰鍰60,000元，並吊銷其駕駛執照，3 年內不得
    考領駕駛執照，於法核無不合。本件異議人之聲明異議為無
    理由，應予駁回。
據上論斷，依道路交通案件處理辦法第19條，裁定如主文。
中    華    民    國    99    年    5     月    18    日
                   交 通 法 庭  法  官  曾正耀
以上正本證明與原本無異
如不服本裁定應於送達後5日內向本院提出抗告狀
                                書記官  田世杰
中    華    民    國    99    年    5     月    18    日

司法院資訊處製作；財團法人民間司法改革基金會備份。
